臺灣臺中地方法院刑事判決　　　　　　　96年度易字第3401號
公　訴　人　臺灣臺中地方法院檢察署檢察官
被　　　告　丙○○
上列被告因竊盜等案件，經檢察官提起公訴（96年度偵字第1129
0 號），本院判決如下：
    主  文
陳昱輝竊盜，累犯，處有期徒刑月，減為有期徒刑壹月又拾伍
日。又共同竊盜，累犯，處有期徒刑伍月，減為有期徒刑貳月又
拾伍日。又竊盜，累犯，處有期徒刑捌月。應執行有期徒刑拾月
。
    犯罪事實
一、陳昱輝前於民國95年間，因違反毒品危害防制條例案件，經
    本院判處有期徒刑10月確定，入監執行後，甫於95年12月17
    日縮刑期滿執行完畢。詎陳昱輝猶不知悔改，復意圖為自己
    不法之所有，分別於(一)96年4 月上旬某日晚上7、8時許，趁
    丁○○所經營之臺中縣新社鄉○○村○○街○段128巷2之2號
    宏晟工程有限公司（以下簡稱宏晟公司）之倉庫（無人居住
    ）鐵捲門鎖毀壞尚未修復，而可輕易打開時，徒手打開該倉
    庫之鐵捲門，進入倉庫內，下手竊取宏晟公司所有之電纜線
    1 捆（重約30餘公斤），得手後，旋將竊得之電纜線變賣得
    款新臺幣（下同）3千餘元，供己花用殆盡。(二)又於同年4月
    中旬某日晚上8、9時許，夥同具有共同犯意聯絡之乙○○（
    由本院另行審結）共乘車牌號碼不詳之機車，至上開宏晟公
    司倉庫後，由乙○○在外面把風，陳昱輝則以同上之方式進
    入宏晟公司倉庫內，下手竊取宏晟公司所有之電纜線5 捆（
    重量不詳）得手，並將之搬上機車後，陳昱輝及乙○○即一
    同騎車載運竊得之電纜線前往變賣得款4、5千元，供其等花
    用一空。(三)復於同年月29日晚上8、9時許，陳昱輝再至上開
    宏晟公司倉庫內，徒手竊取丁○○所有之電纜線10捆（PVC/
    60平方，總重價值約14,835元），得手後，將之搬運至臺中
    縣新社鄉○○村○○街○段364號住處，再以水果刀將其中 1
    捆電纜線外面包覆之黑色皮料剝去，並撥打電話予不知情之
    甲○○，向甲○○借用車牌號碼1628-SJ 號自小客車，擬載
    運上開竊得之電纜線至資源回收場變賣，嗣於96年4 月30日
    下午6時5分許，丙○○正將竊得之電纜線搬至其向甲○○借
    用之機車上時，為接獲檢舉而前來查看之警員當場查獲，並
    起出丙○○竊得之電纜線10捆（含其中1 捆已經剝去外面包
    覆黑色皮料之裸線）。陳昱輝於犯罪偵查機關尚未發覺其上
    開(一)、(二)竊盜犯行前，於警方詢問時，主動供承其另有上開
    (一)、(二)竊盜犯行。
二、案經臺中縣警察局東勢分局報告臺灣臺中地方法院檢察署檢
    察官偵查起訴。
    理  由
一、訊據被告陳昱輝對於上揭犯罪事實均坦承不諱（見臺中縣警
    察局東勢分局刑案偵查卷宗【以下簡稱「警卷」】第3、4頁
    、臺灣臺中地方法院檢察署96年度偵字第11290 號偵查卷宗
    【以下簡稱「偵卷」】第9 至11、27、28頁、本院卷第14至
    19、30至32頁），核與同案被告乙○○於偵查中陳證稱：伊
    曾於96年3、4月中旬，在臺中縣新社鄉附近與被告一起竊取
    電纜線，由被告進入車庫裡面竊取電纜線，伊在外面等候，
    二人再一同騎車載運竊得之電纜線去變賣，變賣電纜線的錢
    ，伊等拿去吃東西等語（見偵卷第34頁）、證人即被害人丁○○於警詢及本院審理時證述：警方於96年4月30日下午6時
    5分，在臺中縣新社鄉○○村○○街○段364號後門查扣之PVC
    /60平方電線，是伊放在無人居住之臺中縣新社鄉○○街○段
    128巷2之2 號宏晟公司倉庫內，而遭人進入竊取，該倉庫之
    鐵捲門的鎖，在96年3 月下旬時損壞，尚未修復，只是隨便
    上鎖，很容易弄開等語（見警卷第7、8頁、本院卷第28、29
    頁）、證人甲○○於警詢時證稱：車牌號碼號1628-SJ 自小
    客車，是被告向伊借用的云等語（見警卷第5、6頁），均甚
    明確，且與被告之自白互核相符，並有刑案現場測繪圖2 紙
    、刑案現場照片14張，及證人丁○○領回失竊之部分電纜線
    後所出具之贓物認領保管單1 紙附卷可稽（見警卷第13至22
    頁），此外，復有被告所有供其剝去竊得電纜線外面包覆黑
    色皮料所用之水果刀1 支扣案可資佐證。證人丁○○於本院
    審理時固證稱其分別於96年4月初失竊電纜線約3百公斤，同
    年4月中旬失竊將近4 百公斤，最後一次於同年4月29日失竊
    之電纜線，被告拿回去賣掉一部分，只有扣到少部分，因有
    些電力公司發給伊公司的材料都不見了等語（見本院卷第29
    、30頁），惟被告始終堅稱其第1次偷了30幾公斤，第2次偷
    了5捆，重量忘記了，最後1次就是偷扣案的那10捆，且該次
    竊得之電纜線尚未變賣即被查獲了等情，且本件並無積極證
    據足證被告各次竊取電纜線之數量，確如證人丁○○所述，
    本諸罪疑唯輕原則，本院因認被告竊取電纜線數量，應以被
    告所述為可採。綜上，足認被告之自白與事實相符，堪以採
    信。從而，本件事證明確，被告上開3 次竊盜犯行，均堪認
    定，應予依法論科。
二、核被告如犯罪事實欄一、所為，均係犯刑法第320 條第1 項
    之竊盜罪。被告與同案被告乙○○就如犯罪事實欄一、(二)所
    載竊盜犯行，有犯意聯絡與行為分擔，均為共同正犯。按連
    續犯之成立，除主觀上須基於一個概括之犯意外，客觀上須
    先後數行為，逐次實施而具連續性，侵害數個同性質之法益
    ，其每一前行為與次行為，依一般社會健全觀念，在時間差
    距上，可以分開，在刑法評價上，各具獨立性，每次行為皆
    可獨立成罪，構成同一之罪名，始足當之；如數行為於同時
    同地或密切接近之時地實施，侵害同一之法益，各行為之獨
    立性極為薄弱，依一般社會健全觀念，在時間差距上，難以
    強行分開，在刑法評價上，以視為數個舉動之接續施行，合
    為包括之一行為予以評價，較為合理，則屬接續犯，而為包
    括之一罪，最高法院著有86年臺上字第3295號判例可資參照
    。而刑法第56條連續犯之規定，業於94年1月7日修正公布刪
    除，並於95年7月1日起施行，而依新法對於反覆實施犯罪模
    式之對應處置，除合於「接續犯」或「包括一罪」之情形外
    ，則僅能依數罪併罰之規定個別處斷。本件被告於96年4 月
    上旬某日、中旬某日及同年月29日，3 度竊取被害人宏晟公
    司所有電纜線之行為，前後長達約半月，並非難以分開，已
    與接續犯時間密接性之要件不符；且被告於本院審理時供稱
    ：是因為第1 次竊得之電纜線變賣所得之款項均花用一空，
    始再度行竊，而第2 次竊得之電纜線賣得之款項用以看醫生
    及花用，後來又沒錢了，才去偷第3 次等語（見本院卷第32
    頁），顯見被告並非自始以一接續實行之犯意，分次竊取宏
    晟公司之電纜線至明，原起訴意旨認被告所為各次犯行，應
    為接續犯，而論以1 罪，容有誤會（蒞庭檢察官於本院論告
    時，亦認應以數罪論）。故被告上開3 次竊盜犯行間，均犯
    意各別，行為互殊，應予分論併罰。被告前於95年間，因違
    反毒品危害防制條例案件，經本院判處有期徒刑10月確定，
    入監執行後，甫於95年12月17日縮刑期滿執行完畢等情，有
    臺灣臺中地方法院檢察署刑案資料查註紀錄表及臺灣高等法
    院被告前案紀錄表各1 份在卷可參，其於有期徒刑執行完畢
    後5 年內，再故意犯本件有期徒刑以上之數罪，均為累犯，
    應依刑法第47條第1 項之規定，各加重其刑。又被告於警方
    查獲其如犯罪事實欄一、(三)所載之竊盜犯行時，於有偵查權
    限之公務員未發覺其尚有其他竊盜犯罪之前，在警方詢問時
    ，主動向警員陳述其另涉犯如犯罪事實欄一、(一)、(二)所載之
    竊盜犯行等情，業經證人即查獲被告之警員陳建文於本院審
    理時證述明確（見本院96年7 月30日審判筆錄），是被告就
    如犯罪事實欄一、(一)、(二)所載之竊盜犯行自首而接受裁判，
    應分別依自首之規定減輕其刑，並先加重後減輕之。爰審酌
    被告正值青壯，不思循正途賺取金錢，恣意侵害他人財產權
    ，惟念其犯罪手段尚屬平和，且犯後又坦承犯行，應有認錯
    悔過之意，態度良好等一切情狀，就其如犯罪事實欄一、(一)
    、(二)、(三)所示之竊盜犯行，分別量處有期徒刑3月、5月及 8
    月。又被告如犯罪事實欄一、(一)、(二)所載之竊盜犯行之犯罪
    時間，均在96年4 月24日以前，所犯又均係刑法第320條第1
    項之竊盜罪，合於中華民國96年罪犯減刑條例第2條第1項第
    3款之規定，爰減其宣告刑2分之1，即分別減為有期徒刑1月
    又15日、2 月又15日，並與如犯罪事實欄一、(三)所載竊盜犯
    行所處之刑，定其應執行刑，以資懲儆。扣案之水果刀1 支
    ，雖係被告所有，然係供其剝去竊得之電纜線外面包覆之黑
    色皮料所用，惟被告於本件竊盜犯行時，並未隨身攜帶等情
    ，業據被告於本院審理時供明在卷，應非供本件犯罪所用之
    物，爰不予以宣告沒收。
據上論斷，應依刑事訴訟法第273條之1第1項、第299條第1 項前
段，刑法第28條、第320條第1 項、第47條第1項、第62條前段、
第51條第5款，中華民國96年罪犯減刑條例第2條第1項第3款，第
7條、第11條，判決如主文。
本案經檢察官戊○○到庭執行職務
中　　華　　民　　國　　96　　年　　 8　　月　　17　　日
　　　　　　　　　刑事第三庭  法　官     郭妙俐
以上正本證明與原本無異。
如不服本判決，應於判決送達後10日內，向本院提出上訴狀。
　　　　　　　　　　　　　　  書記官     王美珍
中　　華　　民　　國　　96　　年　　 8　　月　　17　　日
附錄本案論罪科刑法條全文
刑法第320條：
意圖為自己或第三人不法之所有，而竊取他人之動產者，為竊盜
罪，處五年以下有期徒刑、拘役或五百元以下罰金。
意圖為自己或第三人不法之利益，而竊佔他人之不動產者，依前
項之規定處斷。
前二項之未遂犯罰之。
